Finding aid for the Caro Minasian collection of Armenian material Կարօ Մինասեան հայկական հավաքածու LSC.1632
UCLA Library Special Collections
- Correspondence: Նամակներ, 1778-1962; Series 1.
  - Galstanean Family: Գալստանեան ընտանիք, 1829-1885; Subseries 1.4.
    - Letters from Galstan Ter Hovakimean to his brother Martyros Ter Joakim: Նամակներ Գալստան Տէր Յովակիմեանից, իր եղբօրը Մարտիրոս Տէր Յովակիմեանին, 1847-1858 (Box 2, Folder 16)
    - Letters from Galstan Ter Hovakimean to his brother Martyros Ter Joakim: Նամակներ Գալստան Տէր Յովակիմեանից, իր եղբօրը Մարտիրոս Տէր Յովակիմեանին, 1862-1881 (Box 2, Folder 17)
    - Galstan Ter Hovakimean (son) and Hovakim Abrahamean (father): Գալստան Տէր Յովակիմեան (որդի) եւ Յովակիմ Աբրահամեան (հայր), 1829-1849 (Box 2, Folder 18)
    - Galstan Ter Hovakimean (father) and Hovakim Galstanean (son): Գալստան Տէր Յովակիմեան (որդի) եւ Յովակիմ Աբրահամեան (հայր), 1845-1860 (Box 2, Folder 19)
    - Letters from Hovakim Galstanean to his uncle Martyros Ter Joakim: Նամակներ Յովակիմ Գալստանեանից, իր հօրեղբօր Մարտիրոս Տէր Յովակիմեանին, 1863-1885 (Box 2, Folder 20)
    - Khach'atur Galstanean (Abrahamean) and Nerses Mkrtchean: Խաչատուր Գալստանեան (Աբրահամեան) եւ Ներսէս Մկրտչեան, 1829-1833 (Box 2, Folder 21)
  - Tēr Hovsēp' Tēr Gevorgean Eliaseants': Տէր Յովսէփ Տէր Գեւորգեան Էլիազեանց, 1869-1886; Subseries 1.5.
    This subseries contains personal and ecclesiastical correspondence and papers belonging to Tēr Hovsēp' Tēr Gevorgean Eliaseants'. Materials are in Armenian and Persian.
    Այս ենթակարգը պարունակում է Տէր Յովսէփ Տէր Գեւորգեան Էլիազեանցին պատկանող անձնական եւ եկեղեցական նամակներ եւթղթեր: Նիւթերը հայերէնով եւ պարսկերէնով են:
    - Letters: նամակներ, 1869-1874 (Box 2, Folder 22)
    - Church documents from Armenian Church of Astrakhan and Kovkas: Աստրախանում եւ Կովկասում հայկական Եկեղեցուն վերաբերող փաստաթղթեր, 1871-1886 (Box 2, Folder 23)
    - Miscellaneous papers belonging to Tēr Hovsēp' Eliaseants': Տէր Յովսէփ Էլիազեացին պատկանող զանազանթղթեր, 1873-1921 (Box 2, Folder 24)
  - Mackertich J. Bamban: Մկրտիչ Յ. Բամբանեան, 1850-1958; Subseries 1.6.
    This subseries contains personal, business, and legal correspondence and documents of Mackertich J. Bamban, and also includes a poem, song, and travel activity and account report. Materials are in Armenian, Persian, English, and Russian.
    Այս ենթակարգը պարունակում է Մկրտիչ Յ. Բամբանեանի անձնական, արեւտրական, եւ օրինական նամակներ եւ փաստաթղթեր, նաեւ ներառեալ մի բանաստեղծութ իւն, մի երգ, եւ գործունէութե ան ու հաշիւների մի զեկուցում: Նիւթերը հայերէնով, պարսկերէնով, անգլերէնով, եւ ռուսերէնով են:
    - Poem from Hovhannēs Babanean to his wife Khat'un: Մի բանաստեղծութիւն Յովհաննէս Բաբանեանից իր կնոջը՝ Խաթուն, 1854 (Box 2, Folder 25)
    - Wedding Invitations: Wedding Invitations: Հարսանեկան հրաւէրներ, 1904-1930 (Box 2, Folder 26)
    - Correspondence between Mackertich J. Bamban and the Conseil Communal Armnien, New Julfa, Isfahan: Նամակներ Մկրտիչ Յ. Բամբանեանի եւ Նոր Ջուղայի Հայոց Համայնական Խորհուրդի միջեւ, 1932-1938 (Box 2, Folder 27)
    - Correspondence regarding the murder of Eznik Vartapet between Mackertich J. Bamban and the Armenian Communal Council, Tehran: Եզնիկ Վարդապետի սպանութեան վերաբերող նամակներ Մկրտիչ Յ- Բամբանեանի եւ Թէհրանի Հայոց Համայնական Վարչութեան միջեւ, 1922 (Box 2, Folder 28)
    - Correspondence between Mackertich J. Bamban and the Imperial Bank of Persia (Iran): Նամակներ Մկրտիչ Յ. Բամբանեանի եւ Պարսկաստանի (Իրանի) Կայսերական Դրամատունի միջեւ, 1924-1942 (Box 2, Folder 29)
    - Letters, Receipts, and business, legal, and personal documents of Mackertich J. Bamban: Մկրտիչ Յ. Բամբանեանի նամակներ, ստացագրեր, եւ արեւտրական, օրինական, ու անձնական փաստաթղթեր, 1938-1947 (Box 3, Folder 1)
    - Letters, Receipts, and business, legal, and personal documents of Mackertich J. Bamban: Մկրտիչ Յ. Բամբանեանի նամակներ, ստացագրեր, եւ արեւտրական, օրինական, ու անձնական փաստաթղթեր, 1892-1952 (Box 3, Folder 2)
    - Letters, Receipts, and business, legal, and personal documents of Mackertich J. Bamban: Մկրտիչ Յ. Բամբանեանի նամակներ, ստացագրեր, եւ արեւտրական, օրինական, ու անձնական փաստաթղթեր, 1846-1946 (Box 3, Folder 3)
    - Song made in honor of H.R.H. Prince Zelle Soltan: Երգ մի ի պատիւ Վեհառութեան Արքայորդւոյն Զէլլէսօլտանի, 1889 (Box 3, Folder 4)
    - Will, letters, and documents relating to the death of Reverend Archimandrite Theodore Isaac: Տէր Թէոդորոս Իսահակեանի մահուան վերաբերող կտակ, նամակներ, եւ փաստաթղթեր, 1942-1943 (Box 3, Folder 5)
    - Correspondence and documents relating to the death of Mackertich J. Bamban: Մկրտիչ Յ. Բամբանեանի մահուան վերաբերող նամակներ եւ փաստաթղթեր, 1954-1958 (Box 3, Folder 6)
  - Eleazar Family: Եղիազարեան ընտանիք, 1827-1949; Subseries 1.7.
    This subseries contains personal, ecclesiastical, and business correspondence, as well as accounts, business and other documents, announcements, and notes belonging to Eleazar family members. Materials are in Armenian, Persian, English, and Dutch.
    Այս ենթակարգը պարունակում է Եղիազարեանի ընտանիքի անդամներուն պատկանող անձնական, եկեղեցական, եւ արեւտրական նամակներ, նաեւ հաշիւներ, արեւտրական եւ այլ փաստաթղթեր, ծանուցումներ, եւ ծանօթագրութի ւններ: Նիւթերը հայերէնով, պարսկերէնով, անգլերէնով, եւ հոլանդերէնով են:
    - Correspondence Manuscript of Ter Dionysius Ter Eleazar: Տէր Դիոնէսիոս Տէր Եղիազարեանի նամակներու ձեռագիր, 1868 (Box 3, Folder 10)
    - Ter Dionysius Ter Eleazar: Տէր Դիոնէսիոս Տէր Եղիազարեան, 1871-1883 (Box 3, Folder 11)
    - Ter Dionysius Ter Eleazar: Տէր Դիոնէսիոս Տէր Եղիազարեան, 1884-1894 (Box 3, Folder 12)
    - Ter Martyros Ter Joakim and Ter Dionysius Ter Eleazar: Տէր Մարտիրոս Տէր Յովակիմեան եւ Դէր Դիոնէսիոս Տէր Եղիազարեան, 1861-1869 (Box 3, Folder 13)
    - Receipts, Accounts, and a Contract of Ter Dionysius Ter Eleazar: Տէր Դիոնէսիոս Տէր Եղիազարեանի ստացագրեր, հաշիւներ, եւ մի պայմանագիր, 1869-1880s (Box 3, Folder 14)
    - Letters, announcements, notes, accounts, and other documents belonging to Ter Dionysius Ter Eleazar or family members: Տէր Դիոնէսիոս Դէր Եղիազարեանին կամ ընտանիքի անդամներուն պատկանող նամակներ, ծանուցումներ, ծանօթագրութիւններ, հաշիւներ, եւ այլ փաստաթղթեր, 1840s-1940s (Box 3, Folder 15)
    - The Dionysius Brothers: Դիոնէսիոսեան եղբայրները, 1899-1900 (Box 3, Folder 16)
    - Tēr Eghiazar Antrēasean: Տէր Եղիազար Անտրէասեան, 1827-1858 (Box 3, Folder 7)
    - Tēr Eghiazar Antrēasean, Ter Dionysius Ter Eleazar, and Abgar and Company: Տէր Եղիազար Անտրէասեան, Տէր Դիոնէսիոս Տէր Եղիազարեան, ու Աբգար եւ Կօմպանի, 1845-1869 (Box 3, Folder 8)
    - Ter Dionysius Ter Eleazar: Տէր Դիոնէսիոս Տէր Եղիազարեան, 1831-1870 (Box 3, Folder 9)
  - George Mackertich (Bamban): Գէորգ Մկրտիչեան (Բամբանեան), 1881-1948; Subseries 1.8.
    This subseries contains correspondence, documents, ledgers, photographs, maps, a will, and two small cloth satchels belonging to George Mackertich (Bamban). A number of items relate to the British and Foreign Bible Society in Persia. Materials are in Armenian, English, and Persian.
    Այս ենթակարգը պարունակում է Գէորգ Մկրտիչեանի (Բամբանեան) նամակներ, փաստաթղթեր, հաշւեգրեր, լուսանկարներ, քարտէսներ, մի կտակ, եւ երկու փոքր պայուսակներ: Քանի մը նիւթեր Պարսկաստանու մ Բրիտանոյ եւ Արտաքին Աստուածաշնչի Ընկերութեանն են վերաբերում: Նիւթերը հայերէնով, անգլերէնով, եւ պարսկերէնով են:
    - The Uganda Mission: Paper read before the Missionary Band of Julfa: Ուգանդայի Առաքելութիւնը՝ Նոր Ջուղայի Միսիոնարական Խորհուրդի առջեւ կարդացուածթուղթ, 15 November 1901 (Box 3, Folder 17)
    - Letters: Նամակներ, 1906-1909 (Box 3, Folder 18)
    - The Life and Labours of Benjamin Badal: Բենջամին Բադալի կեանքն ու գործքը, 1882-1956 (Box 4, Folder 1)
    - Letters: Նամակներ, 1934-1945 (Box 4, Folder 10)
    - From Mrs. Haykanoush Bamban: George Yetop's (Georgian) letters, papers, maps: Տիկին Հայկանուշ Բամբանեանից՝ Գեւորգ Ետոպի (Գէորգեան) նամակներ,թուղթեր, քարտէսներ, 1871-1941 (Box 4, Folder 11)
      Includes a small, cloth satchel: Ներառեալ մի փոքր պայուսակ
    - Mkrtich Abraham Tēr Gēvorgean: Մկրտիչ Աբրահամ Տէր Գէորկեան, 1875-1886 (Box 4, Folder 12)
    - Mkrtich Abraham Tēr Gēvorgean's Will: Մկրտիչ Աբրահամ Տէր Գէորկեանի կտակը, 1886 (Box 4, Folder 13)
    - Letter to the Religious Council of New Julfa: Նամակ Նոր Ջուղայի հայոց համայնական խորհուրդի:, 1934 (Box 4, Folder 14)
    - The Young Men's Christian Association of Julfa: Rules of the Association: Նոր Ջուղայի Երիտասարդների Քրիստոնէական Ընկերակցութիւնը՝ Ընկերակցութեան կանոններ, 1920 (Box 4, Folder 2)
    - Letter concerning the death of Benjamin Badal: Բենջամին Բադալի մահուան վերաբերող նամակ, 1920 (Box 4, Folder 3)
    - Bruce Memorial Fund: Բրուսի Յիշատակի հիմնադրամ, 1920-1927 (Box 4, Folder 4)
    - Bruce Memorial Fund: Ledgers, Accounts, Documents, Photographs: Բրուսի Յիշատակի հիմնադրամ՝ հաշւեգրեր, հաշիւներ, փաստաթղթեր, լուսանկարներ, 1912-1948 (Box 4, Folder 5)
    - Letters: Նամակներ, 1893-1906 (Box 4, Folder 6)
    - Letters: Նամակներ, 1910-1913 (Box 4, Folder 7)
    - Letters: Նամակներ, 1912-1936 (Box 4, Folder 8)
    - Letters: Նամակներ, 1915-1933 (Box 4, Folder 9)
  - Martyros Ter Joakim: Տէր Մարտիրոս Տէր Յովակիմեան, 1827-1926
    This subseries contains the vast correspondence and papers belonging to Martyros Ter Joakim. Materials are in Armenian, English, Persian, and Dutch.
    Այս ենթակարգը պարունակում է Տէր Մարտիրոս Տէր Յովակիմեանին պատկանող ծաւալուն նամակները եւթղթերը: Նիւթերը հայերէնով, անգլերէնով, պարսկերէնով, եւ հոլանդերէնով են:
    - Letters, Accounting, Poetry, and Church-related documents: Նամակներ, հաշիւներ, բանաստեղծութիւն, եւ Եկեղեցւոյ վերաբերող փաստաթղթեր, 1830-1877 (Box 5, Folder 1)
    - Aghanurean Family Members and Martyros Ter Joakim: Աղանուրեան ընտանիքի անդամներ եւ Տէր Մարտիրոս Տէր Յովահիմեան, 1845-1889 (Box 5, Folder 10)
    - Barsegh Abrahamean to Martyros Ter Joakim: Բարսեղ Աբրահամեանից Տէր Մարտիրոս Տէր Յովակիմեանին, 1885-1886 (Box 5, Folder 11)
    - Tēr Hovsēp' Abrahamean to Martyros Ter Joakim: Տէր Յովսէփ Աբրահամեանից Տէր Մարտիրոս Տէր Յովակիմեանին, 1877-1878 (Box 5, Folder 12)
    - Aghabēg and Company and Martyros Ter Joakim: Աղաբէգ եւ կումպանի եւ Տէր Մարտիրոս Տէր Յովակիմեան, 1834-1875 (Box 5, Folder 13)
    - Hovhannēs and Amirkhan Amirkhanean to Martyros Ter Joakim: Յովհաննէս եւ Ամիրխան Ամիրխանեանից Տէր Մարտիրոս Տէր Յովակիմեանին, 1845-1860 (Box 5, Folder 14)
    - H. Andonean to Martyros Ter Joakim: Յ. Անտոնեանից Տէր Մարտիրոս Տէր Յովակիմեանին, 1829-1847 (Box 5, Folder 15)
    - Tēr Eghiazar Antrēasean to Martyros Ter Joakim: Տէր Եղիազար Անտրէասեանից Տէր Մարտիրոս Տէր Յովակիմեանին, 1834-1846 (Box 5, Folder 16)
    - Tēr Mkrtich' Antrēasean to Martyros Ter Joakim: Տէր Մկրտիչ Անտրէասեանից Տէր Մարտիրոս Տէր Յովակիմեանին, 1827-1828 (Box 5, Folder 17)
    - Arakel Zakaray Ter Arakel to Martyros Ter Joakim: Առաքել Զաքարայ Տէր Առաքելեանից Տէր Մարտիրոս Տէր Յովակիմեանին, 1846-1893 (Box 5, Folder 18)
    - Ter Awet Astuatsatrean to Martyros Ter Joakim: Տէր Աւետ Աստուածատրեանից Տէր Մարտիրոս Տէր Յովակիմեանին, 1847-1868 (Box 5, Folder 19)
    - Letters: Նամակներ, 1831-1883 (Box 5, Folder 2)
    - Letters from the archives of Tēr Martiros Awagerets': Տէր Մարտիրոս Աւագերեցի արխիվներից նամակներ, 1850-1926 (Box 5, Folder 20)
    - Hovhannes Awetumi to Martyros Ter Joakim: Յովհաննէս Աւետումեանից Տէր Մարտիրոս Տէր Յովակիմեանին, 1858 (Box 5, Folder 21)
    - Letters from "Azgaser" periodical of Calcutta to Martyros Ter Joakim: Ազգասէր Արարատեանից (Կալկաթա) նամակներ Տէր Մարտիրոս Տէր Յովակիմեանին, 1848 (Box 5, Folder 22)
    - Letters: Նամակներ, 1838-1849 (Box 5, Folder 3)
    - Letters: Նամակներ, 1850-1859 (Box 5, Folder 4)
    - Letters: Նամակներ, 1862-1869 (Box 5, Folder 5)
    - Letters: Նամակներ, 1870-1873 (Box 5, Folder 6)
    - Letters: Նամակներ, 1874-1879 (Box 5, Folder 7)
    - Letters: Նամակներ, 1880-1900 (Box 5, Folder 8)
    - Abrahamean Family Members and Martyros Ter Joakim: Աբրահամեան ընտանիքի անդամներ եւ Տէր Մարտիրոս Տէր Յովահիմեան, 1828-1880 (Box 5, Folder 9)
    - Karapet Baghdasarean to Martyros Ter Joakim: Կարապետ Բաղդասարեանից Տէր Մարտիրոս Տէր Յովակիմեանին, 1858-1880 (Box 6, Folder 1)
    - Batavia Church (Indonesia) and Martyros Ter Joakim: Բաթաւիա (Ինդոնէզիա) Եկեղեցին եւ Տէր Մարտիրոս Տէր Յովակիմեան, 1868-1874 (Box 6, Folder 10)
    - Thaddius Archbishop Baglazarian to Martyros Ter Joakim: Թադդէոս Արքեպիսկոպոս Բէգլազարեան, 1851-1856 (Box 6, Folder 11)
    - Mēlik' Bklarōv to Martyros Ter Joakim: Մէլիք Բկլարօվից Տէր Մարտիրոս Տէր Յովակիմեանին, 1842-1848 (Box 6, Folder 12)
    - Margar and Hakob Boldis to Martyros Ter Joakim: Մարգար եւ Յակոբ Բոլտիսից Տէր Մարտիրոս Տէր Յովակիմեանին, 1882-1889 (Box 6, Folder 13)
    - Awetik' Tēr Dawt'ean to Martyros Ter Joakim: Աւետիք Տէր Դաւթեանից Տէր Մարտիրոս Տէր Յովակիմեանին, 1879 (Box 6, Folder 14)
    - Tēr Eghiazar Dawt'ean to Tēr Hovakim Abrahamean and Martyros Ter Joakim: Տէր Եղիազար Դաւթեանից Տէր Յովակիմ Աբրահամեանին եւ Տէր Մարտիրոս Տէր Յովակիմեանին, 1848-1849 (Box 6, Folder 15)
    - Karapet K. Dawt'ean and Tēr Mesrovbean Dawt'ean to Martyros Ter Joakim: Կարապետ Կ. Դաւթեանից եւ Տէր Մեսրովբեան Դաւթեանից Տէր Մարտիրոս Տէր Յովակիմեանին, 1875-1892 (Box 6, Folder 16)
    - Mkrtich' G. Dawt'ean to Martyros Ter Joakim: Մկրտիչ Գ. Դաւթեանից Տէր Մարտիրոս Տէր Յովակիմեանին, 1874 (Box 6, Folder 17)
    - Tēr Rēt'eos Dawt'ean and Harut'iwn Mēlk'am to Martyros Ter Joakim: Տէր Ռէթեոս Դաւթեանից եւ Յարութիւն Մէլքամից Տէր Մարտիրոս Տէր Յովակիմեանին, 1879-1882 (Box 6, Folder 18)
    - Hovsēp' and Eghisabēt' Dimitri to Martyros Ter Joakim: Յովսէփ եւ Եղիսաբէթ Դմիտրիից Տէր Մարտիրոս Տէր Յովակիմեանին, 1858-77 (Box 6, Folder 19)
    - Karapet Baghdasarean to Martyros Ter Joakim: Կարապետ Բաղդասարեանից Տէր Մարտիրոս Տէր Յովակիմեանին, 1881-1894 (Box 6, Folder 2)
    - Oghiday Tēr Eghiazar (?) Injelghurean (?) to Martyros Ter Joakim: Օղիդայ Տէր Եղիազար Ինջէլղուրեանից (՞) Տէր Մարտիրոս Տէր Յովակիմեանին, 1830 (Box 6, Folder 20)
    - Andrēas Tēr Eghiazarean to Martyros Ter Joakim: Անդրէաս Տէր Եղիազարեանից Տէր Մարտիրոս Տէր Յովակիմեանին, 1848-1852 (Box 6, Folder 21)
    - Tēr Harut'iwn Eghiazarean to Martyros Ter Joakim and Hovakim Abrahamean: Տէր Յարութիւն Եղիազարեանից Տէր Մարտիրոս Տէր Յովակիմեանին եւ Յովակիմ Աբրահամեանին, 1830-1846 (Box 6, Folder 22)
    - Tēr Hovhannēs Mkrtum Eghiazarean to Martyros Ter Joakim: Տէր Յովհաննէս Մկրտում Եղիազարեանից Տէր Մարտիրոս Տէր Յովակիմեանին, 1846 (Box 6, Folder 23)
    - Tēr Hovhannēs Mkrtum Eghiazarean to Martyros Ter Joakim: Տէր Յովհաննէս Մկրտում Եղիազարեանից Տէր Մարտիրոս Տէր Յովակիմեանին, 1847 (Box 6, Folder 24)
    - Tēr Hovhannēs Mkrtum Eghiazarean to Martyros Ter Joakim: Տէր Յովհաննէս Մկրտում Եղիազարեանից Տէր Մարտիրոս Տէր Յովակիմեանին, 1848 (Box 6, Folder 25)
    - Samuel Baghdasarean to Martyros Ter Joakim: Սամուէլ Բաղդասարեանից Տէր Մարտիրոս Տէր Յովակիմեանին, 1874-1881 (Box 6, Folder 3)
    - Mkrtich H. Baban to Martyros Ter Joakim: Մկրտիչ Յ. Բաբանից Տէր Մարտիրոս Տէր Յովակիմեանին, 1846-1849 (Box 6, Folder 4)
    - Tēr Step'annos Baraghamean to Martyros Ter Joakim: Տէր Ստեփաննոս Բարաղամեանից Տէր Մարտիրոս Տէր Յովակիմեանին, 1847 (Box 6, Folder 5)
    - Tēr Galstan Tēr Barseghean to Martyros Ter Joakim: Տէր Գալստան Տէր Բարսեղեանից Տէր Մարտիրոս Տէր Յովակիմեանին, 1874-1877 (Box 6, Folder 6)
    - Hrip'simē Barseghean to Martyros Ter Joakim: Հռիփսիմէ Բարսեղեանից Տէր Մարտիրոս Տէր Յովակիմեանին, 1858 (Box 6, Folder 7)
    - Minas Barseghean to Martyros Ter Joakim: Մինաս Բարսեղեանից Տէր Մարտիրոս Տէր Յովակիմեանին, 1846-1878 (Box 6, Folder 8)
    - Tēr Hakob Tēr Bashkhumean to Martyros Ter Joakim: Տէր Յակոբ Տէր Բաշխումեանից Տէր մարտիրոս Տէր Յովակիմեանին, 1845-1868 (Box 6, Folder 9)
    - Tēr Hovhannēs Mkrtum Eghiazarean to Martyros Ter Joakim: Տէր Յովհաննէս Մկրտում Եղիազարեանից Տէր Մարտիրոս Տէր Յովակիմեանին, 1849 (Box 7, Folder 1)
    - Andrēas Galstan to Martyros Ter Joakim: Անդրէաս Գալստանից Տէր Մարտիրոս Տէր Յովակիմեանին, 1847-1848 (Box 7, Folder 10)
    - Awetik Galstanean to Martyros Ter Joakim: Աւետիկ Գալստանեանից Տէր Մարտիրոս Տէր Յովակիմեանին, 1875-1880 (Box 7, Folder 11)
    - Barsegh Galstanean to Martyros Ter Joakim: Բարսեղ Գալստանեանից Տէր Մարտիրոս Տէր Յովակիմեանին, 1842-1869 (Box 7, Folder 12)
    - Eghia Galstean to Martyros Ter Joakim: Եղիա Գալստեանից Տէր Մարտիրոս Տէր Յովակիմեանին, 1884-1885 (Box 7, Folder 13)
    - Awetik Gasparean to Martyros Ter Joakim: Աւետիկ Գասպարեանից Տէր Մարտիրոս Տէր Յովակիմեանին, 1882-1885 (Box 7, Folder 14)
    - Tēr Barsegh Gasparean to Martyros Ter Joakim: Տէր Բարսեղ Գասպարեանից Տէր Մարտիրոս Տէր Յովակիմեանին, 1892 (Box 7, Folder 15)
    - Eghiazar Gasparean to Martyros Ter Joakim: Եղիազար Գասպարեանից Տէր Մարտիրոս Տէր Յովակիմեանին, 1845-1858 (Box 7, Folder 16)
    - Grigor E. Gasparean to Martyros Ter Joakim: Գրիգոր Ե. Գասպարեանից Տէր Մարտիրոս Տէր Յովակիմեանին, 1849-1895 (Box 7, Folder 17)
    - Khat'un E. Gasparean to Martyros Ter Joakim: Խաթուն Ե. Գասպարեանից Տէր Մարտիրոս Տէր Յովակիմեանին, 1858-1867 (Box 7, Folder 18)
    - Tēr Gabriel Tēr Gēorgean to Martyros Ter Joakim: Տէր Գաբրիել Տէր Գէորգեանից Տէր Մարտիրոս Տէր Յովակիմեանին, 1843 (Box 7, Folder 19)
    - M. Hordanan Eghiazarean to Martyros Ter Joakim: Մ. Յորդանան Եղիազարեանից Տէր Մարտիրոս Տէր Յովակիմեանին, 1888 (Box 7, Folder 2)
    - Gēorg Eliaz Gēorgean to Martyros Ter Joakim Գէորգ Էլիազ Գէորգեանից Տէր Մարտիրոս Տէր Յովակիմեանին, 1878 (Box 7, Folder 20)
    - Ms. Dishkhan Ghazarean to Martyros Ter Joakim: Աղախին Դիշխան Ղազարեանից Տէր Մարտիրոս Տէր Յովակիմեանին, 1877-1878 (Box 7, Folder 21)
    - Tēr Matt'ēos Grigor Gharibean to Martyros Ter Joakim: Տէր Մատթէոս Գրիգոր Ղարիպեանից Տէր Մարտիրոս Տէր Յովակիմեանին, 1830-1849 (Box 7, Folder 22)
    - Tsatur Ghazarean to Martyros Ter Joakim: Ծատուր Ղազարեանից Տէր Մարտիրոս Տէր Յովակիմեանին, 1875-1881 (Box 7, Folder 23)
    - Letters from Khach'ik Hovhannēs Tēr Ghukasean to Martyros Ter Joakim: Խաչիկ Յովհաննէս Տէր Ղուկասեանից Տէր Մարտիրոս Տէր Յովակիմեանին, 1832-1849 (Box 7, Folder 24)
    - Tēr Mkrtich' H. Tēr Ghukasean to Martyros Ter Joakim: Տէր Մկրտիչ Յ. Տէր Ղուկասեանից Տէր Մարտիրոս Տէր Յովակիմեանին, 1863-1875 (Box 7, Folder 25)
    - H.G. Archbishop Grigoris to Martyros Ter Joakim: Գրիգորիս Արքեպիսկոպոսից Տէր Մարտիրոս Տէր Յովակիմեանին, 1873-1882 (Box 7, Folder 26)
    - Tēr Grigor M. Grigorean to Martyros Ter Joakim: Տէր Գրիգոր Մ. Գրիկորեանից Տէր Մարտիրոս Տէր Յովակիմեանին, 1857 (Box 7, Folder 27)
    - Tēr Karapet Grigorean to Martyros Ter Joakim: Տէր Կարապետ Գրիգորեանից Տէր Մարտիրոս Տէր Յովակիմեանին, 1833 (Box 7, Folder 28)
    - Margar Grigorean to Martyros Ter Joakim: Մարգար Գրիգորեանից Տէր Մարտիրոս Տէր Յովակիմեանին, 1875-1876 (Box 7, Folder 29)
    - Matt'ēos, Gaspar, and Hovhannēs Eghiazarean to Martyros Ter Joakim: Մատթէոս, Գասպար, եւ Յովհաննէս Եղիազարեանից Տէր Մարտիրոս Տէր Յովակիմեանին, 1868-1882 (Box 7, Folder 3)
    - Minas Hovakim Grigorean to Martyros Ter Joakim: Մինաս Յովակիմ Գրիգորեանից Տէր Մարտիրոս Տէր Յովակիմեանին, 1857-1863 (Box 7, Folder 30)
    - Tēr Pōghos Grigorean to Martyros Ter Joakim: Տէր Պօղոս Գրիգորեանից Տէր Մարտիրոս Տէր Յովակիմեանին, 1883 (Box 7, Folder 31)
    - Tēr Sargis Grigorean to Martyros Ter Joakim: Տէր Սարգիս Գրիգորեանից Տէր Մարտիրոս Տէր Յովակիմեանին, 1891-1895 (Box 7, Folder 32)
    - Tēr Mesrovb G. Grigorean to Martyros Ter Joakim: Տէր Մեսրովբ Գ. Գրիգորեանից Տէր Մարտիրոս Տէր Յովակիմեանին, 1873-1879 (Box 7, Folder 33)
    - M.H. Gulzatean to Martyros Ter Joakim: Մ. Յ. Գուլզատեանից Տէր Մարտիրոս Տէր Յովակիմեանին, 1880 (Box 7, Folder 34)
    - Tēr Karapet Awet Hakobean and Tēr Karapet Awetisean to Martyros Ter Joakim: Տէր Կարապետ Աւետ Յակոբեանից եւ Տէր Կարապետ Աւետիսեանից Տէր Մարտիրոս Տէր Յովակիմեանին, 1846-1863 (Box 7, Folder 35)
    - Abraham T'. Harut'iwnean to Martyros Ter Joakim: Աբրահամ Թ. Յարութիւնեանից Տէր Մարտիրոս Տէր Յովակիմեանին, 1845-1849 (Box 7, Folder 36)
    - Ghukas and Ghazar Ohan Harut'iwneants' to Martyros Ter Joakim: Ղուկաս եւ Ղազար Օհան Յարութիւնեանցից Տէր Մարտիրոս Տէր Յովակիմեանին, 1848-1855 (Box 7, Folder 37)
    - Tēr Grigor N. Tēr Harut'iwnean to Martyros Ter Joakim: Տէր Գրիգոր Ն. Տէր Յարութիւնեանից Տէր Մարտիրոս Տէր Յովակիմեանին, 1867-1879 (Box 7, Folder 38)
    - Hovhan Harut'iwnean to Martyros Ter Joakim: Յովհան Յարութիւնեանից Տէր Մարտիրոս Տէր Յովակիմեանին, 1846 (Box 7, Folder 39)
    - Tēr Nikoghayos Tēr H. Eghiazarean to Martyros Ter Joakim: Տէր Նիկողայոս Տէր Յ. Եղիազարեանից Տէր Մարտիրոս Տէր Յովակիմեանին, 1847-1875 (Box 7, Folder 4)
    - Karapet Harut'iwnean to Martyros Ter Joakim: Կարապետ Յարութիւնեանից Տէր Մարտիրոս Տէր Յովակիմեանին, 1874-1881 (Box 7, Folder 40)
    - Manuk B. Harut'iwnean to Martyros Ter Joakim: Մանուկ Բ. Յարութիւնեանից Տէր Մարտիրոս Տէր Յովակիմեանին, 1874 (Box 7, Folder 41)
    - Hovsēp' Hayrapetean to Martyros Ter Joakim: Յովսէփ Հայրապետեանից Տէր Մարտիրոս Տէր Յովակիմեանին, 1861-1887 (Box 7, Folder 42)
    - Harut'iwn Hordananean: Յարութիւն Յորդանեան, 1843-1858 (Box 7, Folder 43)
    - Manuk Hordananean to Martyros Ter Joakim: Մանուկ Յորդանեանից Տէր Մարտիրոս Տէր Յովակիմեանին, 1862-1879 (Box 7, Folder 44)
    - Mariam H. Elizean to Martyros Ter Joakim: Մարիամ Յ. Էլիզեանից Տէր Մարտիրոս Տէր Յովակիմեանին, 1849 (Box 7, Folder 5)
    - Gēorg Vardapetean Mkrtch'ean Erewants'i to Martyros Ter Joakim: Գէորգ Վարդապետեան Մկրտչեան Երեւանցի-ից Տէր Մարտիրոս Տէր Յովակիմեանին, 1845-1850 (Box 7, Folder 6)
    - Margar Erimean to Martyros Ter Joakim: Մարգար Էրիմեանից Տէր Մարտիրոս Տէր Յովակիմեանին, 1846 (Box 7, Folder 7)
    - Esayi Episcopos to Martyros Ter Joakim: Էսայի Եպիսկոպոսից Տէր Մարտիրոս Տէր Յովակիմեանին, 1891-1893 (Box 7, Folder 8)
    - Esaean Family (Mariam, Mayil) to Martyros Ter Joakim: Էսաեան ընտանիքից (Մարիամ, Մայիլ) Տէր Մարտիրոս Տէր Յովակիմեանին, 1881-1886 (Box 7, Folder 9)
    - Tēr Eghiazar Hovakimean to Martyros Ter Joakim: Տէր Եղիազար Յովակիմեանից Տէր Մարտիրոս Տէր Յովակիմեանին, 1833-1886 (Box 8, Folder 1)
    - Minas Hovsēp'ean to Martyros Tēr Joakim: Մինաս Յովսէփեանից Տէր Մարտիրոս Տէր Յովակիմեանին, 1858-1868 (Box 8, Folder 10)
    - Karapet M. Hovhannēs Jombot to Martyros Ter Joakim: Կարապետ Մ. Յովհաննէս Ջոմբօտից Տէր Մարտիրոս Տէր Յովակիմեանին, 1892-1893 (Box 8, Folder 11)
    - Tēr Karapet Abraham Karapetean to Martyros Ter Joakim and small liturgical manuscript: Տէր Կարապետ Աբրահամ Կարապետեանից Տէր Մարտիրոս Տէր Յովակիմեանին եւ փոքր ծիսական ձեռագիր, 1873-1874 (Box 8, Folder 12)
    - Minas Karapetean to Martyros Ter Joakim: Մինաս Կարապետեանից Տէր Մարտիրոս Տէր Յովակիմեանին, 1846-1847 (Box 8, Folder 13)
    - Hovsēp' Mkrtich' and Karapet Katuri (Andrēasean) to Martyros Ter Joakim: Յովսէփ Մկրտիչ եւ Կարապետ Կատուրի Անդրէասեանից Տէր Մարտիրոս Տէր Յովակիմեանին, 1868-1879 (Box 8, Folder 14)
    - Baghdasar H. Khach'aturean to Martyros Ter Joakim: Բաղդասար Յ. Խաչատուրեանից Տէր Մարտիրոս Տէր Յովակիմեանին, 1858-1874 (Box 8, Folder 15)
    - Khach'atur Vardapet to Martyros Ter Joakim: Խաչատուր Վարդապետից Տէր Մարտիրոս Տէր Յովակիմեանին, 1878-1884 (Box 8, Folder 16)
    - Tēr Movsēs Khach'aturean to Martyros Ter Joakim: Տէր Մովսէս Խաչատուրեանից Տէր Մարտիրոս Տէր Յովակիմեանին, 1858 (Box 8, Folder 17)
    - Astwatsatur Khach'ikean to Martyros Ter Joakim: Աստուածատուր Խաչիկեանից Տէր Մարտիրոս Տէր Յովակիմեանին, 1859-1867 (Box 8, Folder 18)
    - Tēr Hovhannēs Khach'ikean to Martyros Ter Joakim: Տէր Յովհաննէս Խաչիկեանից Տէր Մարտիրոս Տէր Յովակիմեանին, 1845-1874 (Box 8, Folder 19)
    - Mkrtich' Kh. Hovakimean to Martyros Ter Joakim: Մկրտիչ Խ. Յովակիմեանից Տէր Մարտիրոս Տէր Յովակիմեանին, 1849-1881 (Box 8, Folder 2)
    - Matt'ēos G. Khach'ikean to Martyros Ter Joakim: Մատթէոս Գ. Խաչիկեանից Տէր Մարտիրոս Տէր Յովակիմեանին, 1874-1880 (Box 8, Folder 20)
    - Step'annos H. Kh'achikean to Martyros Ter Joakim: Ստեփաննոս Յ. Խաչիկեանից Տէր Մարտիրոս Տէր Յովակիմեանին, 1845-1863 (Box 8, Folder 21)
    - Tēr Kiwregh to Martyros Ter Joakim: Տէր Կիւրեղ Տէր Մարտիրոս Տէր Յովակիմեանին, 1863-1893 (Box 8, Folder 22)
    - Gaspar Manukean to Martyros Ter Joakim: Գասպար Մանուկեանից Տէր Մարտիրոս Տէր Յովակիմեանին, 1877 (Box 8, Folder 23)
    - Letters: Նամակներ, 1848-1876 (Box 8, Folder 24)